Julián Camilo Acevedo Espitia

(+57) 3194145163 igacevedoe@unal.edu.co Portafolio: julesk9.qithub.io

https://www.linkedin.com/in/julian-acevedo-k/

Soy geólogo con experiencia en cartografía geológica y geomorfológica, uso de Software GIS para elaboración de mapas temáticos, manejo de equipos de DRX y FRX e interpretación de resultados. Poseo conocimientos básicos de programación y amplio dominio e interés en la Sedimentología y Estratigrafía. He sido responsable del manejo de bases de datos geográficos para análisis y representación de esa informacion de manera precisa y clara.

LOGROS

-En colaboración con un equipo de cuatro personas, se hizo la cartografía de una superficie geológica de 60 km2 en un mes. Mi responsabilidad principal fue la digitalización del mapa físico utilizando ArcGIS e imágenes satelitales.

- -Utilicé DRX y secciones delgadas para observar y caracterizar diferencias grandes en rocas aparentemente similares.
- -Preparé y analicé 10 secciones delgadas de roca sedimentaria en dos meses para elaboración de mi trabajo de grado.

EXPERIENCIA

INVERCOAL | GEOLOGO DE EXPLORACIÓN | FEB 2024 - MAYO 2024

- Levanté columnas estratigráficas tanto en quebradas como en frentes de explotación, para la proyección de los mantos de carbón.
- Tomé los datos estructurales de los mantos de carbón dentro del título minero para la proyección y elaboración de la trazas para la elaboración del modelo geológico.
- Elaboré productos finales como mapas, columnas estratigráficas, informes y presentaciones a partir del trabajo realizado para ser entregados a la junta directiva y ser herramientas útiles en la toma de decisiones.

ECOPETROL | APRENDIZ UNIVERSITARIO | AGO 2022 - FEB 2023

- Colaboré con la recopilación bibliográfica y análisis de información geológica relevante, lo que contribuyó a la fundamentación teórica y metodológica de proyectos y estudios geológicos.
- Desarrollé habilidades avanzadas en la utilización de software especializado para la interpretación sísmica, para el análisis preciso de estructuras geológicas subsuperficiales.
- Realicé un proyecto final del mapeo detallado de volcanes de lodo en la región del Caribe colombiano, lo que implicó la aplicación práctica de todo lo aprendido y desarrollado.

ESTUDIANTE AUXILIAR | OCT 2021 - AGO 2022

- Adquirí habilidades en la preparación meticulosa de muestras minerales en forma de polvo para su posterior análisis.
- Realicé la operación y calibración de equipos de Difracción de Rayos X (DRX) y Fluorescencia de Rayos X (FRX), asegurando su funcionamiento óptimo para la obtención de datos precisos.
- Desarrollé habilidades en la interpretación de difractogramas obtenidos a través de técnicas de DRX y FRX, permitiendo la identificación de minerales y compuestos presentes en las muestras analizadas.

EDUCACIÓN

PREGRADO EN GEOLOGÍA
DIPLOMADO EN PROGRAMACIÓN PYTHON
BACHILLERATO ACADÉMICO

Golden Grapher:

Intermedio

Universidad Nacional de Colombia | 2018 - 2023 Universidad tecnológica de Pereira | 2022 Liceo Alfredo Nobel | 2011 - 2016

HABILIDADES

ArcGIS y QGIS: Avanzado

MS Office: Python: Avanzado Basics

Google Earth Pro: Intermedio

DecisionSpace
Geoscience:

Intermedio

I D I O M A S

ESPAÑOL Nativo
INGLES B2

LICENCIA DE A2 y B1